【裁判字號】    99,易,1279
【裁判日期】    991022
【裁判案由】    竊盜
【裁判全文】
臺灣高雄地方法院刑事判決              99年度易字第1279號
公  訴  人  臺灣高雄地方法院檢察署檢察官
被      告  丙○○
上列被告因竊盜案件，經檢察官提起公訴（98年度偵字第15954號
），本院判決如下：
    主  文
丙○○犯踰越安全設備竊盜罪，累犯，處有期徒刑玖月。又犯踰
越安全設備竊盜罪，累犯，處有期徒刑玖月。又共同犯踰越安全
設備竊盜罪，累犯，處有期徒刑玖月。應執行有期徒刑貳年。
    事  實
一、丙○○前因竊盜等罪，經法院分別判處有期徒刑6 月、5 月
    、4 月，定應執行有期徒刑1 年2 月確定，又違反毒品危害
    防制條例，經法院判處有期徒刑5 月減為2 月又15日確定，
    上開各罪接續執行，甫於民國96年8 月16日執行完畢，詎猶
    不知悔改，分別意圖為自己不法之所有：（一）於98年3 月
    25日上午6 時許，前往址設於高雄縣橋頭鄉○○村○○地段
    59號之欣忻企業有限公司（以下稱欣忻公司）倉庫，踰越周
    圍以鐵絲網及鐵架作成之安全設備進入倉庫內之空地，竊取
    欣忻公司所有之狗籠10個、錫錠20塊（共約160 公斤）；（
    二）於98年3 月31日凌晨4 時57分許，至上址徒手拆除竊取
    欣忻公司裝設於倉庫大門口之監視器鏡頭1 只，並踰越周圍
    以鐵絲網及鐵架作成之安全設備進入無人居住之倉庫內，竊
    取裝設於貨櫃屋上之監視器鏡頭2 只；（三）丙○○與甲○○（通緝）共同基於意圖為自己不法所有之犯意聯絡，於98
    年4 月8 日上午7 時17分許，甲○○騎乘車牌號碼VXH-579
    號輕型機車搭載丙○○至上址，由甲○○在倉庫外把風，丙○○則踰越倉庫周圍以鐵絲網及鐵架作成之安全設備進入倉
    庫內，竊取欣忻公司之變電箱1 組得手。
二、案經高雄縣政府警察局岡山分局報請臺灣高雄地方法院檢察
    署檢察官偵查起訴。
    理  由
壹、程序事項：
一、按被告以外之人於偵查中向檢察官所為陳述，除顯有不可信
    之情況者外，得為證據，刑事訴訟法第159 條之1 第2 項定
    有明文。又按刑事訴訟法第158 條之3 規定：「證人、鑑定
    人依法應具結而未具結者，其證言或鑑定意見，不得作為證
    據。」所謂「依法應具結而未具結者」，係指檢察官或法官
    依刑事訴訟法第175 條之規定，以證人身份傳喚被告以外之
    人（證人、告發人、告訴人、被害人、共犯或共同被告）到
    庭作證，或雖非以證人身份傳喚到庭，而於訊問調查過程中
    ，轉換為證人身份為調查時，此時其等供述之身份為證人，
    則檢察官、法官自應依本法第186 條有關具結之規定，命證
    人供前或供後具結，其陳述始符合第158 條之3 之規定，而
    有證據能力。若檢察官或法官非以證人身份傳喚而以告發人
    、告訴人、被害人或共犯、共同被告身份傳喚到庭為訊問時
    （例如刑事訴訟法第71條、第219 條之6 第2 項、第236 條
    之1 第1 項、第248 條之1 、第271 條第2 項、第271 條之
    1 第1 項），其身份既非證人，即與「依法應具結」之要件
    不合，縱未命其具結，純屬檢察官或法官調查證據職權之適
    法行使，當無違法可言。而前揭不論係本案或他案在檢察官
    面前作成未經具結之陳述筆錄，係屬被告以外之人於偵查中
    向檢察官所為之陳述，本質上屬於傳聞證據，基於保障被告
    在憲法上之基本訴訟權，除該被告以外之人死亡、身心障礙
    致記憶喪失或無法陳述、滯留國外或所在不明而無法傳喚或
    傳喚不到、或到庭後拒絕陳述等情形外，如已經傳喚到庭具
    結而為陳述，並經被告之反對詰問，或被告已放棄其反對詰
    問權，前揭非以證人身份而在檢察官面前未經具結之陳述筆
    錄，除顯有不可信之情況者外，得為證據（最高法院99年度
    台上字第2296號、97 年 度台上字第483 號刑事判決意旨可
    資參照）。本件證人乙○○偵查中向檢察官所為之陳述，經
    檢察官命其具結，復查無顯有不可信之情況，應認有證據能
    力。另共同被告甲○○於偵查中以被告身份向檢察官所為之
    陳述，雖未具結，然被告丙○○已放棄對其詰問，查無顯有
    不可信之情況，揆諸上揭說明，其偵查中之陳述，得採為認
    定被告丙○○犯行之證據方法。
二、按被告以外之人於審判外之陳述，雖不符刑事訴訟法第159
    之1 至第159 條之4 之規定，而經當事人於審判程序同意作
    為證據，法院審酌該言詞陳述或書面陳述作成時之情況，認
    為適當者，亦得為證據。當事人、代理人或辯護人於法院調
    查證據時，知有第159 條第1 項不得為證據之情形，而未於
    言詞辯論終結前聲明異議者，視為有前項之同意。刑事訴訟
    法第159 之5 定有明文。查檢察官、被告對於本判決其餘引
    用之傳聞證據，均同意作為證據（見本院審易卷，頁52），
    本院審酌該等證據作成時之狀況，並無違法取證之情事，認
    以之為證據應屬適當，均有證據能力。
貳、實體事項：
一、上揭事實，業據被告丙○○於本院審理時坦承不諱（見本院
    易字卷，頁66、103 反面～105 ），核與證人即欣忻公司經
    理乙○○於警詢、偵訊及審理中證述、證人即同案被告甲○○於警詢證述之情節相符（見警卷，頁6 ～7 、10～11 ；
    偵卷，頁36；本院易字卷，頁67～70），復有監視器畫面翻
    拍照片在卷可稽（見警卷，頁14～16；偵卷，頁7 ），足見
    被告丙○○上開任意性自白與事實相符，是本案事證已臻明
    確，被告犯行洵堪認定，應予依法論科。
二、按籬笆本係因防閑而設，自屬安全設備之一種，究與牆垣係
    用土磚作成之性質有間。原判決竟以安全設備之籬笆為牆垣
    ，依毀越牆垣論罪，自有未合（最高法院45年台上字第210
    號判例意旨可資參照）。本件欣忻公司倉庫周圍以鐵絲網及
    鐵架圍起來，而非用土磚作成，此據證人乙○○於審理時結
    證屬實，揆諸前揭說明，尚與「牆垣」有間，應認係防盜之
    安全設備，是核被告丙○○如事實欄一（一）、（二）、（
    三）所為，均係犯刑法第321 條第1 項第2 款之踰越安全設
    備竊盜罪，公訴意旨認係構成同條款之踰越「牆垣」竊盜罪
    ，尚有未恰。被告丙○○與甲○○就事實欄一（三）所載犯
    行，有犯意聯絡及行為分擔，應論以共同正犯。被告所犯上
    開3 罪，犯意各別、行為互殊，應予分論併罰。被告有上開
    事實欄所載之前科及執行紀錄，有臺灣高等法院被告前案紀
    錄表附卷可稽，其受有期徒刑之執行完畢後，5 年以內故意
    再犯本件有期徒刑以上之上開3 罪，均為累犯，應依刑法第
    47條第1 項規定，各加重其刑。爰審酌被告丙○○前有多次
    竊盜前科，素行不佳，竟不思警惕，復為本件竊盜犯行，顯
    然欠缺守法意識、漠視他人財產權，並考量其於本院審理時
    坦承犯行，尚非毫無悔意，暨其所竊取財物之價值、犯罪之
    動機、目的、手段及智識程度等一切情狀，分別量處如主文
    所示之刑，併定其應執行刑，以示懲儆。
據上論斷，應依刑事訴訟法第299 條第1 項前段，刑法第28條、
第321 條第1 項第2 款、第47條第1 項、第51條第5 款，刑法施
行法第1 條之1 ，判決如主文。
本案經檢察官鄧怡君到庭執行職務。
中    華    民    國    99    年    10    月  22      日
                  刑事第七庭  法  官  洪培睿
以上正本證明與原本無異。
如不服本判決應於收受送達後10日內向本院提出上訴書狀，並應
敘述具體理由；如未敘述上訴理由者，應於上訴期間屆滿後20日
內向本院補提理由書（均須按他造當事人之人數附繕本）「切勿
逕送上級法院」。
中    華    民    國    99    年    10    月    25    日
                              書記官  秦富潔
附錄本案論罪科刑法條：
中華民國刑法第321條
犯竊盜罪而有左列情形之一者，處6月以上、5年以下有期徒刑：
一、於夜間侵入住宅或有人居住之建築物、船艦或隱匿其內而犯
    之者。
二、毀越門扇、牆垣或其他安全設備而犯之者。
三、攜帶兇器而犯之者。
四、結夥三人以上而犯之者。
五、乘火災、水災或其他災害之際而犯之者。
六、在車站或埠頭而犯之者。
前項之未遂犯罰之。

司法院資訊處製作；財團法人民間司法改革基金會備份。
